---
title: "Informe Lab 4"
author: "Marco Ramírez, Estuardo Hernández"
date: "2022-09-02"
output: html_document
---

```{r setup, include=FALSE}
knitr::opts_chunk$set(echo = TRUE)

library(wordcloud2)

data<-read.csv('train_limpios.csv')
#View(data)

data[data == ""]<-NA

freq<-table(data$keyword, useNA = 'no')
#View(freq)

no_disaster<-subset(x = data, subset = target == 0, select = c("keyword"))
#View(no_disaster)
freq_no_disaster<-table(no_disaster$keyword)
#View(freq_no_disaster)
tabla_ordenada1<-freq_no_disaster[order(freq_no_disaster, decreasing = TRUE, na.last = TRUE)]
#View(tabla_ordenada1)
h1<-head(tabla_ordenada1)
#View(h1)

disaster<-subset(x = data, subset = target == 1, select = c("keyword"))
#View(disaster)
freq_disaster<-table(disaster$keyword)
#View(freq_disaster)
tabla_ordenada2<-freq_disaster[order(freq_disaster, decreasing = TRUE, na.last = TRUE)]
#View(tabla_ordenada2)
h2<-head(tabla_ordenada2)
#View(h2)

w1<-wordcloud2(data = freq, size = 0.1, shape = "cloud",
           color="random-dark", ellipticity = 0.5)

w2<-wordcloud2(data = freq_no_disaster, size = 0.1, shape = "cloud",
           color="random-dark", ellipticity = 0.5)

w3<-wordcloud2(data = freq_disaster, size = 0.1, shape = "cloud",
           color="random-dark", ellipticity = 0.5)
```

## Análisis

Primero presentamos una nube de palabras de la columna "keyword" para ver la frecuancia de cada palabra.

```{r}
w1
```

También se realizó un histograma de las palabras más repetidas para ver como es la dsitribución de la mimsa.

```{r}
hist(x = freq, main = "Histograma De Palabras Más Repetidas", 
     xlab = "Frecuencia", ylab = "",
     col = "ivory")
```

Ahora un gráfico de las palabras que más se repiten en la categoría de "No Disaster".

```{r}
plot(x = h1, main = "No Disaster Tweets",
     xlab = "Palabra", ylab = "Frecuencia", 
     col = "seagreen")
```

Vemos que la palabra que más se repite en la categoría de tweets que no tratan de desastres es "body bags".

Tambien se realizó una nube de palabras de esta misma categoría para ver la frecuencia de cada una.

```{r}
w2
```

Ahora vamos con las palabras que más se repiten en la categoría de "Disaster", que igual están representadas en un gráfico:

```{r}
plot(x = h2, main = "No Disaster Tweets",
     xlab = "Palabra", ylab = "Frecuencia", 
     col = "seagreen")
```

Se observa que la palabra que más se repite en la categoría de tweets que tratan sobre desastres es "derailment".

Tambien se realizó una nube de palabras de esta misma categoría para ver la frecuencia de cada una.

```{r}
w3
```

Por lo menos en las primeras seis palabras de cada categoría no se repite ni una palabra, es decir no hay palabras que estén en ambas categorías.
